【裁判字號】    97,破抗,12
【裁判日期】    970220
【裁判案由】    宣告破產等
【裁判全文】
臺灣高等法院臺中分院民事裁定          97年度破抗字第12號
抗  告  人   乙○○
抗  告  人   戊○○
抗  告  人   丁○○
相  對  人   民安瓦斯實業股份有限公司
法定代理人   甲○○
法定代理人   丙○○
上列抗告人因與相對人等間宣告破產等事件，抗告人對於民國96
年ll月l8日台灣台中地方法院所為96年度破字第121號裁定提起
抗告，本院裁定如下:
      主  文
抗告駁回。
抗告程序費用由抗告人共同負擔。
      理  由
一、本件抗告人聲請及抗告意旨略以：因相對人之法定代理人丙
    ○○未依公司法規定及往例分紅新台幣（下同）2,000萬元
    及股息600萬元，且未提報每年億元以上之營收，共20億元
    ；而渠等係相對人之董事、股東，自係相對人之債權人。另
    依相對人96年6月29日非法召集股東會中以95年營業申報661
    萬元，較82年營業額6億6千萬元，相差甚鉅，自應對相對人
    宣告破產。原裁定駁回抗告人之聲請，疏未審酌台灣台中地
    方法院89年簡字14號等判決，上開事件足証相對人因違約而
    有侵害抗告人乙○○之著作權，遭判罪而成債務人，原審裁
    定駁回抗告人等對相對人聲請宣告破產，自有未當，求予廢
    棄云云。
二、按破產，對債務人不能清償債務者，宣告之。又破產，除另
    有規定外，得因債權人或債務人之聲請宣告之。破產法第57
    條、第58條第l項分別定有明文。故破產宣告之聲請權人、
    公司法89條、第108條、第21條規定之清算人、董事、執行
    業務股東、董事會外，限於債權人及債務人。本件抗告人以
    其係相對人公司董事、股東、為相對人之債權人云云，惟依
    卷附之相對人基本資料查詢明細表所載（見原審卷第30、31
    頁），抗告人等非相對人公司之清算人、董、監事或執行業
    務股東，縱其係相對人公司股東，亦不能認其係相對人之債
    權人，蓋公司係由股東出資組織以經營事業，須有可分配盈
    餘，才可能分配股息、紅利，即股東不當然對公司有股息、
    紅利之請求權。抗告人復未提出其有債權之証明文件，並進
    而依破產法第61條規定敘明債權之數額、性質，自難認抗告
    人等係相對人之債權人，故不足以認抗告人有聲請相對人破
    產宣告之聲請權利。至其另稱對相對人有99萬元債權，亦未
    舉証以實其說，洵非足取。再者，縱相對人對抗告人停止支
    付，係其對抗告人之主觀行為；本院已據破產法第63條規定
    ，依職權查明其財產狀況，惟經退回，亦無從為認定相對人
    有對一般金錢債務停止支付之情形，亦難認抗告人之聲請破
    產宣告符合要件。抗告人所提出相對人95年資產負債表所載
    相對人虧損情況及95年度營利事業所得稅結算申報書，亦不
    能遽認符合相對人對一般金錢債務均停止支付之要件。從而
    ，原審駁回抗告人聲請對相對人宣告破產，自無不當，抗告
    人仍執前詞，求予廢棄原裁定，洵非有理，應予駁回。
三、據上論結，本件抗告為無理由，依破產法第5條、民事訴訟
    法第495條之1第1項、第449條第1項、第95條、第78條、第
    85條第1項前段，裁定如主文。
中    華    民    國    97    年    2     月    20    日
                  民事第六庭    審判長法  官  袁再興
                                      法  官  陳賢慧
                                      法  官  吳惠郁
以上正本係照原本作成。
如不服本裁定應於裁定送達後10日內向本院提出抗告理由狀（須
按他造人數附具繕本），並繳納抗告裁判費新台幣1,000元。
                                      書記官  江玉萍
中    華    民    國    97    年    2     月    26    日
                                                      Ａ


司法院資訊處製作；財團法人民間司法改革基金會備份。
